【裁判字號】    92,交抗,705
【裁判日期】    920925
【裁判案由】    違反道路交通管理處罰條例
【裁判全文】
臺灣高等法院交通事件裁定                        九十二年度交抗字第七０五號
    抗  告  人
    即受處分人    甲○○
右抗告人因違反道路交通管理處罰條例案件，不服台灣新竹地方法院中華民國九十二
年五月三十日裁定（九十二年度交聲字第九十一號；原處分案號：竹監自字第裁五○
－ＺＤ0000000號、竹監自字第裁五○－ＺＦ0000000號、竹監自ＺＦ
0000000號、竹監自字第裁五○－ＺＦ0000000號），提起抗告，本院
裁定如左：
    主  文
抗告駁回。
    理  由
一、按受處分人，不服道路交通管理處罰條例第八條主管機關所為之處罰者，得於接
    到裁決書之翌日起二十日內，向管轄地方法院聲明異議。道路交通管理處罰條例
    第八十七條第一項定有明文，又交通法庭認聲明異議不合法律上之程式，且無從
    補正者，應以裁定駁回之，道路交通案件處理辦法第十八條亦定有明文。
二、本件抗告意旨略以：抗告人即聲明異議人之聲明異議狀早於法定時限內送出，本
    無逾越時間，未將「申訴書」（應同於聲明異議狀）轉送之疏失錯在「監理所」
    而非抗告人，為此提起抗告云云。
三、經查：本件抗告人即受處分人甲○○係於民國九十二年三月三日（原裁定誤認係
    三月十九日）收受原處分機關即交通部公路總局新竹區監理所前揭案號之裁決書
    ，此有前開裁決書之掛號郵件收件回執四紙附卷可稽，是抗告人如對原處分機關
    前開裁決有所不服而欲提起異議，依照前揭之說明，其二十日之合法提出異議期
    間即自九十二年三月四日（即其收受裁決書之翌日）起算；又抗告人於向原審提
    起聲明異議時係住居於新竹縣竹東鎮○○路五五四巷二五號五樓，業據抗告人於
    聲明異議狀內載明，其並非居住在原處罰機關新竹區間理所所在之新竹縣新埔鎮
    ○○路○段五十八號，而係居住於受理聲明異議案件法院即原裁定法院之管轄區
    域，依據法院訴訟當事人在途期間標準第四條第一項第二款之規定，其在途期間
    為二日（原裁定誤認無扣除在途期間之問題），是抗告人本應於接到裁決書之翌
    日起二十日即九十二年三月二十五日（星期二）前聲明異議；而本件抗告人迄於
    九十二年五月七日始向原處分機關提出本件聲明異議狀，此有蓋有原處分機關上
    開收文日期之聲明異議狀存卷可稽，揆諸前揭之說明，足見抗告人所為上開之聲
    明異議顯然不合法律上之程式，且屬無從補正之事項，故原裁定認異議不合法已
    予駁回在案。揆諸抗告人前揭抗告意旨，仍執前詞，指摘原裁定不當，為無理由
    ，抗告人另抗告稱其於九十二年三月二十六日即向交通部公路總局新竹區監理所
    提出申訴書，聲明異議狀早於法定時限內送出，本無逾越時間，未將「申訴書」
    （應同於聲明異議狀）轉送之疏失錯在「監理所」云云，惟查依抗告人所提出之
    「申訴書」，其上明載申訴單字樣，且係聲請重新裁核予以減免等文字，此與向
    法院聲明異議之書狀自屬有別，況縱抗告人主張係於九十二年三月二十六日聲明
    異議屬實，其聲明異議亦已逾期，從而抗告人之抗告無理由，應予駁回。
四、據上論結，應依道路交通案件處理辦法第二十六條，刑事訴訟法第四百十二條，
    裁定如主文。
中      華      民      國    九十二    年      九      月    二十五    日
                              台灣高等法院交通法庭
                                  審判長法  官  許  錦  印
                                        法  官  許  宗  和
                                        法  官  劉  壽  嵩
右正本證明與原本無異。
不得再抗告。
                                        書記官  楊  妙  恩
中      華      民      國    九十二    年      九      月    二十九    日


司法院資訊處製作；財團法人民間司法改革基金會備份。
